【裁判字號】    97,易,27
【裁判日期】    970917
【裁判案由】    竊盜
【裁判全文】
臺灣澎湖地方法院刑事判決                97年度易字第27號
公  訴  人  臺灣澎湖地方法院檢察署檢察官
被      告  甲○○
上列被告因竊盜案件，經檢察官提起公訴（97年度偵字第271號
）及移送併辦（97年度偵字第452號），本院判決如下：
    主  文
甲○○竊盜，累犯，處有期徒刑壹年貳月。
    事  實
一、甲○○曾於民國92年間，因公共危險案件，經台灣高等法院
    台南分院判處有期徒刑6月確定，於93年3月30日縮刑期滿執
    行完畢，又於95年間，因恐嚇案件，經臺灣台南地方法院判
    處有期徒刑5月確定，嗣減為有期徒刑2月15日，於96年11月
    22日易科罰金執行完畢，竟仍不知悔改，見家驤營區所有如
    附表所示之物置放在澎湖縣湖西鄉鼎灣村1之1號「鼎灣監獄
    」前砂石場處，乃意圖為自己不法之所有，基於竊盜之單一
    犯意，先於97年3月15日16時至17時許，徒手竊得附表編號
    16之水塔1只，並以其所駕駛之車號XE-1651號自小貨車載離
    現場，於同日17時許將該水塔1只價賣予「豐成五金行」，
    得款新台幣5600元，再駕駛上開貨車折返現場，於同日18時
    至19時許，徒手竊得其餘如附表編號1至15之配電盤等物，
    並以上開貨車載離現場，嗣經警於同日20時45分許攔查上開
    貨車，而循線查獲上情。
二、案經澎湖縣政府警察局馬公分局報請臺灣澎湖地方法院檢察
    署檢察官偵查起訴及移送併辦。
    理  由
一、豐成五金行製作之收受物品登記表及警方製作之扣押物品目
    錄表、扣押物品清單、刑案現場平面圖、現場照片等，雖均
    係被告以外之人於審判外之書面陳述，依刑事訴訟法第159
    條第1項，屬傳聞證據，惟其係屬從事業務人員或公務人員
    於業務或公務上所製作之文書，依同法第159條之4第1、2款
    之規定，得為證據。
二、被告以外之人於審判外之陳述，雖不符刑事訴訟法第159條
    之1至第159條之4之規定，而經當事人於審判程序同意作為
    證據，法院審酌該言詞陳述或書面陳述作成時之情況，認為
    適當者，亦得為證據，或當事人於法院調查證據時，知有第
    159條第1項不得為證據之情形，而未於言詞辯論終結前異議
    者，視為有前項之同意，刑事訴訴訟法第159條之5第1、2項
    定有明文。本件曾陳桂霞、丙○○於警詢中之供述，均經被
    告同意作為證據，均有證據能力。
三、訊據被告甲○○坦承於97年3月15日，在澎湖監獄前砂石場
    處，分2次徒手拿取附表所示之物，第1次係拿取編號16之水
    塔1只，第2次係於18時至19時許，拿取編號1至15之配電盤
    等物，並均以車號XE-1651號自小貨車載離現場，其中附表
    編號16之水塔1只價賣予「豐成五金行」，其餘如附表編號1
    至15之配電盤等物，於載送途中經警攔查扣押等事實，核與
    豐成五金行負責人曾陳桂霞於警詢中之陳述相符，並有豐成
    五金行收受物品登記表、警方扣押物品目錄表、扣押物品清
    單、刑案現場平面圖、現場照片等附卷可稽，堪認屬實。又
    如附表所示之物均屬家驤營區所有之物，且均為堪用品，此
    據該營區軍官丙○○於警詢中指述屬實，該等物品既屬軍方
    所有之堪用品，且客觀上均係有價值之物，應無遭人拋棄之
    可能，被告未經同意，擅取非屬遭人廢棄不用之如附表所示
    之物，其有竊盜之事實，即堪認定。再查被告固於本院審理
    中供稱：係於（3月15日）17時30分許竊得附表編號16之水
    塔1只云云，惟本院參酌曾陳桂霞於警詢中陳述及豐成五金
    行收受物品登記表顯示之收受水塔時間係（3月15日）17時
    等情，因認被告係於3月15日16時至17時許竊得水塔1只，再
    於17時許持售予豐成五金行。本件罪證明確，被告犯行堪以
    認定，應予依法論科。
四、核被告所為，係犯刑法第320條第1項竊盜罪。又本件固於被
    告所駕駛之貨車上扣得大批扳手、老虎鉗等工具，但乏積極
    證據足以證明被告攜之竊盜，被告僅構成刑法第320條第1項
    普通竊盜罪，公訴人認被告係持活動扳手、老虎鉗等兇器竊
    盜而犯刑法第321條第1項第3款攜帶兇器竊盜罪（併辦意旨
    書原認被告竊得水塔部分係犯刑法第320條第1項之罪，嗣於
    本院審理中當庭更正此部分亦犯刑法第321條第1項第3款之
    罪），尚有未洽，惟基本社會事實同一，爰變更起訴法條。
    被告分2次竊得同一批如附表所示之物，犯罪時、地密接，
    應係基於單一竊盜犯意而犯之，為接續犯，僅論以一罪。又
    附表編號1至15之物同屬家驤營區所有，且被告係於97年3月
    15 日16時至17時，在鼎灣監獄前砂石場處，竊得水塔1只等
    情，均如前述，公訴人認附表編號1至15之物係屬「自來水
    公司」所有及被告係於97年3月15日「17時許」，在「家驤
    營區內」，竊得水塔1只，均有誤會，應予說明。被告曾於9
    2年間，因公共危險案件，經台灣高等法院台南分院判處有
    期徒刑6月確定，於93年3月30日縮刑期滿執行完畢，又於95
    年間，因恐嚇案件，經台南地方法院判處有期徒刑5月確定
    ，嗣減為有期徒刑2月15日，於96年11月22日易科罰金執行
    完畢，有臺灣高等法院全國前案紀錄表可佐，其於5年內再
    故意犯本件有期徒刑之罪，係屬累犯，應加重其刑。爰審酌
    被告犯罪之動機、目的、手段及所竊物品價值非低等一切情
    狀，量處被告有期徒刑1年2月。扣案之活動扳手、老虎鉗等
    物，均與本案竊盜罪無關，非屬供犯罪所用之物，爰不宣告
    沒收，附此敘明。
據上論斷，應依刑事訴訟法第284條之1、第299條第1項前段、第
300條，刑法第320條第1項、第47條第1項，刑法施行法第1條之1
，判決如主文。
本案經檢察官乙○○到庭執行職務。
中    華    民    國    97    年    9     月    17    日
                        刑事庭  法  官  陳順輝
以上正本證明與原本無異。
如不服本判決，應於判決送達後10日內，向本院提出上訴狀。（
須附繕本）
中    華    民    國    97    年    9     月    17    日
                                書記官  王耀煌
附錄法條
刑法第320條第1項
意圖為自己或第三人不法之所有，而竊取他人之動產者，為竊盜
罪，處5年以下有期徒刑、拘役或5百元以下罰金。
附表
┌──┬───────────┬────┬──┬───┐
│編號│物品名稱              │單位    │數量│備註  │
├──┼───────────┼────┼──┼───┤
│1   │扶輪齒片配電盤（每片附│片      │4   │      │
│    │8枚螺絲及螺帽）       │        │    │      │
├──┼───────────┼────┼──┼───┤
│2   │扶輪齒片配電盤（每片附│片      │3   │      │
│    │12枚螺絲及螺帽）      │        │    │      │
├──┼───────────┼────┼──┼───┤
│3   │不鏽鋼配電箱          │個      │1   │（大）│
├──┼───────────┼────┼──┼───┤
│4   │不鏽鋼配電組          │個      │1   │      │
├──┼───────────┼────┼──┼───┤
│5   │不鏽鋼配電箱蓋        │個      │1   │（大）│
├──┼───────────┼────┼──┼───┤
│6   │不鏽鋼配電箱          │個      │1   │（中）│
├──┼───────────┼────┼──┼───┤
│7   │不鏽鋼配電箱蓋        │個      │1   │（中）│
├──┼───────────┼────┼──┼───┤
│8   │不鏽鋼配電箱          │個      │1   │（小）│
├──┼───────────┼────┼──┼───┤
│9   │電纜線                │捆      │1   │      │
├──┼───────────┼────┼──┼───┤
│10  │水箱蓋                │個      │2   │（小）│
├──┼───────────┼────┼──┼───┤
│11  │水箱蓋                │個      │1   │（大）│
├──┼───────────┼────┼──┼───┤
│12  │鐵蓋（不鏽鋼）        │個      │1   │      │
├──┼───────────┼────┼──┼───┤
│13  │不鏽鋼水箱            │個      │1   │      │
├──┼───────────┼────┼──┼───┤
│14  │不鏽鋼水箱腳架        │個      │1   │      │
├──┼───────────┼────┼──┼───┤
│15  │鋁門紗窗護網          │片      │1   │      │
├──┼───────────┼────┼──┼───┤
│16  │不鏽鋼水塔            │只      │1   │      │
└──┴───────────┴────┴──┴───┘


司法院資訊處製作；財團法人民間司法改革基金會備份。
